---
title: "Relatório da Atividade 8"
output: html_document
---

### Aluno: Amintas Victor Ramos Pereira
### Professor: Alexsandro Bezerra Cavalcanti

## Questão 1

### Letra A

```{r}
# Questão 1
# Letra a

volume_de_trafego = c(3,3,5,5,10,10,15,15,20,20,25,25,30,30)
velocidade_media = c(95.60, 93.80, 74.40, 74.80, 50.50, 51.50, 44.60, 42.40, 35.80, 38.70, 32.00, 32.00, 30.10, 29.10)

plot(volume_de_trafego, velocidade_media)
```

### Letra B

Aparentemente, a relação entre as variáveis "volume de tráfego" e "velocidade média" pode ser descrita a partir do gráfico de uma função semelhante a y = 1/|x|.

### Letra C

```{r}
# Letra c

volume_de_trafego = c(3,3,5,5,10,10,15,15,20,20,25,25,30,30)
velocidade_media = c(95.60, 93.80, 74.40, 74.80, 50.50, 51.50, 44.60, 42.40, 35.80, 38.70, 32.00, 32.00, 30.10, 29.10)

r = cor(volume_de_trafego, velocidade_media)
print(r)

```

Verificamos através do coeficiente de correlação linear que as variáveis "volume de tráfego" e "velocidade média" possuem uma forte relação linear, de forma que a inclinação da reta é decrescente.

### Letra D

```{r}
# Letra D

volume_de_trafego = c(3,3,5,5,10,10,15,15,20,20,25,25,30,30)
velocidade_media = c(95.60, 93.80, 74.40, 74.80, 50.50, 51.50, 44.60, 42.40, 35.80, 38.70, 32.00, 32.00, 30.10, 29.10)

modelo_linear = lm(velocidade_media ~ volume_de_trafego)
modelo_linear

```

Percebemos, através da saída do comando lm() que o modelo da relação linear entre as variáveis trabalhadas pode ser definido da seguinte forma:

$Veloc.Média = 85.340 - 2.173 * Vol.Tráfego$

### Letra E

```{r}
# Letra E

volume_de_trafego = c(3,3,5,5,10,10,15,15,20,20,25,25,30,30)
velocidade_media = c(95.60, 93.80, 74.40, 74.80, 50.50, 51.50, 44.60, 42.40, 35.80, 38.70, 32.00, 32.00, 30.10, 29.10)

plot(volume_de_trafego, velocidade_media)
abline(lm(velocidade_media ~ volume_de_trafego))
```

## Questão 1

### Letra A

```{r}
# Letra A

volume_de_trafego = c(3,3,5,5,10,10,15,15,20,20,25,25,30,30)
velocidade_media = c(95.60, 93.80, 74.40, 74.80, 50.50, 51.50, 44.60, 42.40, 35.80, 38.70, 32.00, 32.00, 30.10, 29.10)

xA = volume_de_trafego
yA = velocidade_media

modeloA = lm(yA ~ xA)

plot(xA,yA)
abline(modeloA)

cor(xA,yA)

summary(modeloA)
```

### Letra B

```{r}
# Letra B

volume_de_trafego = c(3,3,5,5,10,10,15,15,20,20,25,25,30,30)
velocidade_media = c(95.60, 93.80, 74.40, 74.80, 50.50, 51.50, 44.60, 42.40, 35.80, 38.70, 32.00, 32.00, 30.10, 29.10)

xB = volume_de_trafego ** 2
yB = velocidade_media

modeloB = lm(yB ~ xB)

plot(xB,yB)
abline(modeloB)

cor(xB,yB)

summary(modeloB)
```

### Letra C

```{r}
# Letra C

volume_de_trafego = c(3,3,5,5,10,10,15,15,20,20,25,25,30,30)
velocidade_media = c(95.60, 93.80, 74.40, 74.80, 50.50, 51.50, 44.60, 42.40, 35.80, 38.70, 32.00, 32.00, 30.10, 29.10)

xC = log10(volume_de_trafego)
yC = velocidade_media

modeloC = lm(yC ~ xC)

plot(xC,yC)
abline(modeloC)

cor(xC,yC)

summary(modeloC)
```

### Letra D

```{r}
# Letra D

volume_de_trafego = c(3,3,5,5,10,10,15,15,20,20,25,25,30,30)
velocidade_media = c(95.60, 93.80, 74.40, 74.80, 50.50, 51.50, 44.60, 42.40, 35.80, 38.70, 32.00, 32.00, 30.10, 29.10)

xD = sqrt(volume_de_trafego)
yD = velocidade_media

modeloD = lm(yD ~ xD)

plot(xD,yD)
abline(modeloD)

cor(xD,yD)

summary(modeloD)
```

### Letra E

```{r}
# Letra E

volume_de_trafego = c(3,3,5,5,10,10,15,15,20,20,25,25,30,30)
velocidade_media = c(95.60, 93.80, 74.40, 74.80, 50.50, 51.50, 44.60, 42.40, 35.80, 38.70, 32.00, 32.00, 30.10, 29.10)

xE = 1 / sqrt(volume_de_trafego)
yE = velocidade_media

modeloE = lm(yE ~ xE)

plot(xE, yE)
abline(modeloE)

cor(xE,yE)

summary(modeloE)
```

Como a parte sistemática do caso proposto pela letra E possui a maior influência no modelo (R-squared), concluímos que o caso da letra E consiste naquele que se ajusta melhor aos dados.